【裁判字號】    99,交抗,398
【裁判日期】    991123
【裁判案由】    聲明異議
【裁判全文】
臺灣高等法院高雄分院刑事裁定         99年度交抗字第398號
抗  告  人
即受處分人  趙漢峰
上列抗告人因違反道路交通管理處罰條例聲明異議案件，不服臺
灣高雄地方法院中華民國99年8 月25日裁定（99年度交聲字第18
31號；原處分案號：交通部公路總局高雄區監理所99年6 月22日
：高監營裁字第裁80-B00000000號），提起抗告，本院裁定如下
：
    主  文
抗告駁回。
    理  由
一、抗告意旨略以：依道路交通管理處罰條例第89條前段規定：
    「法院受理有關交通事件，準用刑事訴訟法之規定」，舉證
    責任在警方，所以取締的警察應提出證據證明抗告人有闖紅
    燈，而非由抗告人提出證據證明自己沒闖紅燈。又抗告人於
    原審所辯：抗告人通過系爭路口時，前面另有他車通過，是
    抗告人之重型機車通過時係屬由綠燈轉黃燈云云，原裁定推
    論抗告人通過時已轉紅燈，而認抗告人所辯不可採信，所為
    推論亦有錯誤；為此提起抗告，請撤銷原裁定，更為適當之
    裁定。
二、按汽車駕駛人，行經有燈光號誌管制之交岔路口闖紅燈者，
    處新臺幣1,800 元以上5,400 元以下罰鍰，道路交通管理處
    罰條例第53條第1 項定有明文。本件原處分係以受處分人趙
    漢峰於民國（下同）99年5 月19日晚間7 時47分許，騎乘車
    號XPR-363 號普通重型機車行經高雄市前金區○○○路與光
    復一街口時，有駕車行經有燈光號誌管制之交岔路口闖紅燈
    之交通違規行為，而依道路交通管理處罰條例第53條第1 項
    、第63條第1 項之規定，裁處罰鍰新臺幣（下同）1,800 元
    ，並記違規點數3 點在案。
三、受處分人雖以其係於黃燈時通過而未闖紅燈云云。惟查，受
    處分人前揭交通違規行為，業經證人即現場攔查員警何清池
    於原審證稱：本件是我攔查，由同事陳漢源開單舉發，當時
    我們是執行晚間7 時至9 時的交通違規取締勤務，我們是在
    中華三路與光復一街交岔路口執勤，當時受處分人從南往北
    直行中華三路並闖越光復一街口的紅燈，我便把受處分人攔
    下，並跟受處分人表示他闖紅燈，受處分人停下來後一直表
    示他沒有闖紅燈，我向受處分人表示號誌很清楚所以才會攔
    停，並交由陳漢源填單舉發；光復一街紅燈距離很短，本來
    就常常有人在那邊闖紅燈，所以才會在那邊攔查；攔查時，
    受處分人是第1 台，其他的人都在後面等紅燈，我們不可能
    隨便亂攔查，否則也有被撞到的危險等情（原審卷第38頁）
    。按人證亦為證據方法之一種，本件證人何清池係執行交通
    稽查勤務，此有高雄市政府警察局新興分局書函可參（見原
    審卷第12頁），其依法執行交通稽查勤務，且與受處分人素
    昧平生，亦無任何仇恨，實無誣陷受處分人之必要；又證人
    身為執行交通勤務之專業警察人員，自有甚多處理類似交通
    違規之經驗，證人何清池與同事陳漢源一起在高雄市○○○
    路與光復一街交岔路口執勤，顯然係近距離取締違規事件，
    又依卷附本件攔查現場街景照片2 張顯示本件攔查現場周邊
    均有路燈，且視線寬廣、號誌並無遭障礙物遮蔽之情形，是
    本件客觀上應無足使證人發生誤認或誤記之情形，再自前揭
    街景照片觀之，高雄市前金區○○○路與光復一街為一Ｔ字
    路口，用路人自中華三路南向北騎乘行經光復一街時，右側
    為高雄市中央公園而並無來車，左側自光復一街之來車亦均
    僅會逕行左轉中華三路，本即屬甚易造成用路人心存僥倖而
    闖越紅燈之路口，經原審依職權向高雄市警察局新興分局函
    調本件舉發當日前後之舉發單，亦可知當日自晚間7 時45分
    許至8 時許短短15分鐘內，警方即已在該路口填單告發6 件
    闖越紅燈之違規行為，有該分局99年7 月14日高市警新分六
    字第0990019787號函暨所附舉發單在卷可參，是自本件客觀
    情形觀之，證人所述應屬真實。至於受處分人雖於本件舉發
    單之簽名欄處書寫「黃燈」2 字，惟與受處分人是否有本件
    交通違規行為一事，並無直接關連，而僅為受處分人片面意
    見之表達，無從作為有利於受處分人認定之依據。又如上述
    ，證人何清池證稱：攔查時，受處分人是第1 台，其他的人
    都在後面等紅燈等語明確，是抗告人所辯通過時係屬綠燈轉
    黃燈云云，不足採信。
四、原審因認受處分人確有於上開時間、地點闖越紅燈之行為，
    原處分依道路交通管理處罰條例第53條第1 項、第63條第1
    項第3 款之規定，裁處車輛所有人即受處分人罰鍰1,800 元
    ，並記違規點數3 點，並無不當，而駁回受處分人之異議，
    經核並無不合。受處分人猶執前詞提起抗告，為無理由，應
    予駁回。
五、據上論結，應依道路交通案件處理辦法第26條，刑事訴訟法
    第412 條，裁定如主文。
中    華    民    國    99    年    11    月    23    日
                刑事第六庭  審判長法  官  王憲義
                                  法  官  簡志瑩
                                  法  官  邱永貴
以上正本證明與原本無異。
不得再抗告。
中    華    民    國    99    年    11    月    23    日
                                  書記官  鄭翠芬

司法院資訊處製作；財團法人民間司法改革基金會備份。
